臺灣板橋地方法院交通事件裁定　　　 100年度交聲字第4040號
原處分機關　臺北市交通事件裁決所
異　議　人
即受處分人　潘綱弘
上列異議人即受處分人因違反道路交通管理處罰條例事件，對於
臺北市交通事件裁決所於民國100 年11月8 日所為之裁決處分（
北市裁罰字第裁22-AEZ254528號），聲明異議，本院裁定如下：
    主  文
異議駁回。
    理  由
一、原處分意旨略以：異議人即受處分人潘綱弘於民國100 年10
    月24日2 時3 分許，騎乘車牌號碼J6K-720 號重型機車，行
    經臺北市○○區○○街50之7 號前，因有「拒絕接受酒精濃
    度測試之檢定」之違規行為，經臺北市政府警察局大安分局
    警備隊（下稱原舉發機關）員警攔停，並填製臺北市政府警
    察局北市警交大字第AEZ254528 號舉發違反道路交通管理事
    件通知單（下稱舉發通知單），再經臺北市交通事件裁決所
    （下稱原處分機關）於100 年11月8 日以北市裁罰字第裁22
    -AEZ254528號違反道路交通管理事件裁決書，依道路交通管
    理處罰條例第35條第4 項前段、第67條第2 項（裁決書漏載
    第2 項）之規定，裁處罰鍰新臺幣（下同）6 萬元，並吊銷
    駕駛執照，3 年內不得考領駕駛執照。
二、本件聲明異議意旨略以：伊於員警攔停前有喝酒，對於員警
    第1 、2 次酒測未積極配合測試，惟對於第3 次酒測伊有配
    合測試，原處分機關遽以裁罰，顯有違誤，爰依法聲明異議
    ，請求撤銷原處分云云。
三、按汽車（含機器腳踏車）駕駛人拒絕接受酒精濃度測試之檢
    定測試之檢定者，處6 萬元罰鍰，並當場移置保管該汽車及
    吊銷該駕駛執照；汽車駕駛人，曾依第35條第4 項前段規定
    吊銷駕駛執照者，3 年內不得考領駕駛執照，道路交通管理
    處罰條例第35條第4 項前段、第67條第2 項前段分別定有明
    文。
四、經查：
    (一)異議人於100 年10月24日2 時3 分許，騎乘車牌號碼J6K-
      720 號重型機車，行經臺北市○○區○○街50之7 號前，
      因有「拒絕接受酒精濃度測試之檢定」之違規行為，經原
      舉發機關員警掣單舉發等事實，為異議人所不爭執，並有
      舉發通知單影本、臺北市政府警察局呼氣酒精濃度檢測確
      認單各1 紙、呼氣酒精濃度測定值表4 紙在卷足憑，是此
      部分之事實堪予認定。
    (二)異議人雖以前詞置辯，然經本院依職權勘驗臺北市政府警
      察局大安分局100 年11月14日北市警安分交字第10036775
      200 號函附之員警蒐證錄影光碟內容，勘驗結果：錄影內
      容自員警已攔停異議人後，查看異議人身分證開始攝影，
      於錄影時間8 秒，員警詢問異議人有無飲酒，異議人回答
      「喝完半小時」、「沒有喝很多」等語，隨後即要求異議
      人接受酒測，惟異議人推託表示要找律師及要求喝水，並
      顧左右而言他，員警再次詢問異議人是否接受酒測，異議
      人欲自行離開買水，不顧員警阻止其離開，雙方發生爭執
      拉扯，於錄影時間5 分44秒，員警應異議人要求而提供礦
      泉水1 瓶，異議人於飲水及漱口後，於錄影時間8 分7 秒
      ，員警向異議人解說酒測儀器吹管之使用方式，迨儀器歸
      零後，於錄影時間8 分18秒開始實施第1 次酒精濃度測試
      ，員警於施測過程中，在旁向異議人表示「大力一點」、
      「氣出來的時候，再長一點」、「再長一點，6 到8 秒」
      等語，異議人口含吹管4 次，員警告知第1 次測試失敗，
      遂列印呼氣酒精測定紀錄表1 紙，員警要求異議人於上簽
      名，異議人推託不簽名要求再測，再至錄影時間11分23秒
      ，員警向異議人確認酒測儀器已歸零，第2 次對異議人實
      施酒測，並指示異議人要大力吹氣，異議人口含吹管3次
      ，每次皆未超過5 秒，員警告知第2 次測試失敗，遂列印
      呼氣酒精測定紀錄表1 紙，異議人亦未簽名，於錄影時間
      14分8 秒，員警向異議人確認酒測儀器已歸零，第3 次對
      異議人實施酒測，員警於施測過程中，在旁向異議人表示
      「大力一點」、「氣是有出來，但氣道不足，不足採樣」
      、「再來再來再來，（氣）斷掉了」等語，異議人口含吹
      管3 次，員警告知第3 次測試失敗，異議人要求再吹1 次
      ，員警表示「沒有再吹1 次」等語，員警遂列印呼氣酒精
      測定紀錄表及製作舉發通知單舉發異議人違規，於錄影畫
      時間23分16秒，異議人多次向員警要求再測1 次，員警均
      表示沒有辦法等情，有本院勘驗筆錄1 份附卷可憑，綜參
      異議人於本件受測之全部過程，異議人先以要求找律師及
      飲水為由拖延實施酒精濃度測試，復表示欲自行離開買水
      ，一再顧左右而言他，藉此推拖延滯之法，消極迴避、不
      願配合接受員警之酒精濃度測試檢定，且員警已給予其3
      次接受酒精濃度測試之適當機會，然異議人皆佯裝配合吹
      氣，實際吹氣量並未達到儀器可施測之標準，此觀卷附呼
      氣酒精濃度測定值表所載「NO SAMPLE 」字樣自明，其3
      度藉故拖延時間，消極不配合接受酒精濃度測試檢定之情
      形，至為顯然，是異議人於前揭受測當時之行為，業已構
      成拒絕接受酒精濃度測試檢定之要件無誤。
（三）準此，異議人騎乘前開重型機車，於上揭時、地為警攔停
      ，經警告知酒精濃度測試標準流程及方法後，其仍3 度藉
      故拖延時間，消極拒絕接受酒精濃度測試檢定之違規事實
      ，信堪認定。至其事後雖仍向員警表示願意接受酒測，然
      觀諸其先前3 次實施酒測，每次測試失敗後，亦均向員警
      表示欲再重新受測，惟每次皆仍藉故拖延而未配合酒測儀
      器受測，是其既已有3 次消極拒絕酒測之事實，其上開所
      執之辯解，仍無礙前揭拒絕接受酒精濃度測試檢定違規事
      實之認定。
五、綜上所述，本件異議人確曾在前揭時、地，有「拒絕接受酒
    精濃度測試之檢定」之違規行為，事證明確。從而，原處分
    機關依道路交通管理處罰條例第35第4 項前段及第67條第2
    項前段規定，裁處異議人罰鍰6 萬元，並吊銷駕駛執照，3
    年內不得考領，核無不當，本件聲明異議為無理由，應予駁
    回。
據上論斷，應依道路交通事件處理辦法第18條，裁定如主文。
中    華    民    國   100    年    12    月    30    日
                  刑事第六庭  法  官  盧軍傑
上列正本證明與原本無異。
如不服本裁定，應於裁定送達後五日內敘明抗告理由，向本院提
出抗告狀。
                              書記官  周玉茹
中    華    民    國   100    年    12    月    30    日